# 关于新收入准则下设备收入时点的确认问题

提问人：quheqing 时间：2021-12-02 20:14:50
陈老师您好！ 公司是生产销售机器设备的企业，因为收入确认时点的问题存在不同的看法，请教陈老师帮提供一点意见。 我们目前的做法是：根据新收入准则要求：对于在某一时点履行的履约义务，企业应当在客户取得相关商品控制权时点确认收入。在判断客户是否已取得商品控制权时，准则要求考虑下列因素： 1 ） 企业就该商品享有现时收款权利，即客户就该商品负有现时付款义务。 2 ） 企业已将该商品的法定所有权转移给客户，即客户已拥有该商品的法定所有权。 3 ） 企业已将该商品实物转移给客户，即客户已实物占有该商品，客户如果已经实物占有商品，则可能表明其有能力主导该商品的使用并从中获得其几乎全部的经济利益，或者使其他企业无法获得这些利益。 4 ） 企业已将该商品所有权上的主要风险和报酬转移给客户，即客户已取得该商品所有权上的主要风险和报酬。 5 ） 客户已接受该商品。设备销售合同某些条款如下：合同总价款： 96 万（ 2 台）。安装和培训：现场安装和培训五天。验收标准、方法及提出异议的期限：连续使用 30 天视为设备正常工作，逾期 30 天视为设备正常验收，出异议的期限：货到三十日内。结算方式：货到安装后每月支付货款计人民币玖万陆忏元整(¥ 96 ，000.00 ) ，十个月付清。 论述如下：在结算方式上写到货到安装后每月支付9.6万元货款，即公司发货安装后即可享有收款权利，满足了上述第一条。根据物权法相关规定，动产的产权转移以交付生效，因此，客户在签收送货单时应该确定为取得了商品的法定所有权，满足上述第二条。公司交付安装后至正常验收期间，客户使用机器于生产制造，明显主导了该商品的使用并从中获得其几乎全部的经济利益，满足上述第三条。由于提出异议的期限为货到 30 天内，那么逾期 30 天视为设备正常验收仅作为一个兜底条款，以满足特殊性的要求。因此我们认为发货后 30 天满足商品所有权上的主要风险和报酬已经转移给客户，也就是上述第四条。根据结算方式，货到安装当月可以收到客户首付款，表明客户已接受该商品，满足上述第五条。综上所述，公司在实际工作中设备的确认条件应同时满足三个条件： 1 ）合同已经双方签字盖章； 2 ）收到客户一笔首付款； 3 ）发货后 30 天。请陈老师帮看看上面的结论是否合理，另外公司还有一些由客户出具的合同，验收报告在付清货款后才能给到，或者说经过相当长一段时间才能给到，甚至还有些客户就是一直不给验收报告，但是这些客户分期付的货款会在约定的时间到账。我们同样是按上述原则作收入确认时点的。

回答人：chenyiwei
主帖中的意见有一定可能性，但建议关注：
1 、设备销售和安装调试是否合并为一项履约义务，如果安装调试不构成单项履约义务的，则一般安装调试过程需时多久，是否远远短于 30 天；
2 、如何证明客户在 30 天内已经将该设备正常投入使用；
3 、如果无法取得客户验收单的，则能否证明客户的验收仅仅是一项“例行程序”；
4 、“货到安装后每月支付货款计人民币玖万陆忏元整(¥ 96 ，000.00 ) ，十个月付清”：后续收款与客户的验收进度是否相关？如果是，则在客户拖延验收的情况下需如何处理？